【裁判字號】    97,抗,2
【裁判日期】    970421
【裁判案由】    本票裁定
【裁判全文】
臺灣宜蘭地方法院民事裁定  97年度抗字第2號
抗  告  人  乙○○
相  對  人  興泰實業股份有限公司
法定代理人  甲○○
上列抗告人因與相對人間准許票款執行事件，對於中華民國97年
1月15日本院97年度票字第22號裁定，提起抗告，本院裁定如下
：
    主  文
抗告駁回。
抗告程序費用新臺幣壹仟元由抗告人負擔。
    理  由
一、按本票執票人向本票發票人行使追索權時，得聲請法院裁定
    後強制執行，票據法第123條定有明文。又本票執票人依上
    開法條之規定，向本票發票人行使追索權時，聲請法院裁定
    准予強制執行，其性質與非訟事件無殊，法院就本票形式上
    之要件是否具備予以審查為已足。至於實體上之爭執，為裁
    定之法院，無權加以審酌，最高法院56年台抗字第714號判
    例可資參照。
二、本件相對人在原法院主張執有抗告人簽發如附表所示之本票
    ，並載明免除作成拒絕證書，詎屆期提示未獲付款，爰依票
    據法第123條規定聲請裁定准許強制執行等語，業據提出本
    票2紙為證。原審法院依前開規定裁定准許強制執行，即無
    不合。
三、抗告意旨略以：相對人執有抗告人所簽發如附表所示之本票
    2紙，到期日分別為民國82年10月30日及82年6月30日，相對
    人竟遲至97年1月8日始向抗告人請求，已逾3年，依票據法
    第22條第1項規定，其請求權已因時效而消滅，原審不察而
    准許本件強制執行之聲請，為此提起抗告等語。
四、經查相對人主張之事實，業據提出本票2紙為證，並為抗告
    人所不爭執，而原審就系爭本票為形式上之審查，認其已具
    備本票各項記載事項，合於票據法第120條規定，屬有效之
    本票，乃裁定准許強制執行，並無不合。抗告人所辯各節，
    核屬票據債務存否之實體爭執，揆諸上開說明，應由抗告人
    提起確認之訴，以資解決，不得於非訟事件程序中為此爭執
    ，抗告法院亦不得予以審究。從而，抗告意旨指摘原裁定不
    當，求予廢棄，為無理由，應予駁回。爰裁定如主文。
五、對於非訟事件，依法應由關係人負擔費用者，法院裁定命關
    係人負擔時，應一併確定其數額，非訟事件法第24條第1項
    定有明文。而本件抗告既經駁回，關於抗告程序費用自應由
    抗告人負擔。而本件抗告程序費用為新臺幣1,000元，依前
    揭規定，應由抗告人負擔，爰併予確定如主文第2項所示。
六、據上論結，本件抗告為無理由，爰依非訟事件法第46條、第
    21條第2項、第24條第1項，民事訴訟法第495條之1第1項、
    第449條第1項、第78條，裁定如主文。
中    華    民    國    97    年    4     月    21    日
                  民事庭  審判長  法  官  楊麗秋
                                  法  官  林翠華
                                  法  官  張育彰
上為正本係照原本作成。
如不服本裁定，僅得於收受裁定正本送達後10日內，以適用法規
顯有錯誤為理由，向本院提出再抗告狀（須附繕本1份及繳納再
抗告裁判費新臺幣1,000元），經本院許可後始可再抗告。
中    華    民    國    97    年    4     月    23    日
                                  書記官  藍友隆
┌────────────────────────────────────────────────────────┐
│本票附表：                                                                                       97年度抗字第2號│
├─┬──────────┬─────────┬──────────┬──────────┬────────┬──┤
│編│發       票       日│  票  面  金  額  │到       期       日│ 利  息  起  算  日 │ 票  據  號  碼 │備考│
│號│                    │（新臺幣）        │                    │                    │                │    │
├─┼──────────┼─────────┼──────────┼──────────┼────────┼──┤
│1 │81年7月27日         │325,600元         │82年10月30日        │92年10月31日        │THNO046711      │    │
├─┼──────────┼─────────┼──────────┼──────────┼────────┼──┤
│2 │81年11月12日        │441,210元         │82年6月30日         │82年7月1日          │THNO046714      │    │
└─┴──────────┴─────────┴──────────┴──────────┴────────┴──┘


司法院資訊處製作；財團法人民間司法改革基金會備份。
